# 企业购买字画如何入账

提问人：denghaifu 时间：2011-11-29 11:46:15
如题，企业在拍卖行拍得的字画如何入账呀，

回答人：chenyiwei
你可以搜索一下本版面上之前的讨论。属于持有增值为目的的投资的，可比照成本模式下的投资性房地产核算（只不过不计提折旧或摊销）。资产负债表上列报为“其他非流动资产”，采用“成本－减值准备”的后续计量模式，减值准备一经计提不得转回。

回答人：chenyiwei
回复 zjuxu 的帖子
建议区分持有意图：准备短期内出售的作为存货；准备长期持有增值的作为其他非流动资产，也可在非流动资产大类下单设“艺术品投资”项目列报。后续按成本与可变现净值孰低计量。

提问人：yemingzhu1980 时间：2011-11-29 17:00:43
回复 chenyiwei 的帖子
陈老师，这个<技学撮要》里好像有吧。

回答人：chenyiwei
《计学撮要》里没有专门讨论投资收藏品的会计处理问题，但在固定资产会计问题的讨论中提到绿化支出确认为资产的标准问题时有所涉及（原书第 201 页）。

提问人：呼叫帮助 时间：2018-06-20 21:47:34
B公司外欠银行债务 2000 万，银行已作为不良资产转让给资产管理公司，该债权经多方转手最后到达长城资产公司， 2012 年长城公司将该资产通过拍卖公司公开拍卖该资产。B公司最终控制方甲集团决定了结B的外欠债务，让甲集团下属二级公司A公司（A与B无投资关系，B为集团下C公司之子公司）。A公司出面通过拍卖公司以 150 万成本购得该 2000 万债权，另支付 30 万律师费。企业账务处理有疑惑，经相关调整后，不知道是否妥当 1 、A公司购得债权债务处理： 借：其他应收-B 2000万 贷：银行存款 150 万 贷：营业外收入 1850 万； 借：管理费用-律师费 30 万 贷：银行存款 30 万 B公司： 借：预计负债 2000 万 贷：其他应付款-A 2000万 以上账务处理是否有不妥之处？ 150 万购得 2000 万债权，差额计入营业外收入，是否正确？（按债务重组思路处理的） 2 、由于B公司财务严重困难，A公司拟对其债务豁免 1850 万 借：营业外支出 1850 万 贷：其他应收-B 1850万 B公司： 借：其他应付-A 1850万 贷：营业外收入 1850 万 考虑到A与B虽然为同一控制下关联单位，但二者无直接投资关系，且B财务困难，故按债务重组处理其债务豁免。认为其债务豁免与权益易无关。是否妥当？ 3 、此外：B公司由此产生 1850 万营业外收入，应该缴纳所得税。税务方面有无其他考虑？
4 、最后，集团公司对D、E子公司其他应收款全额豁免，为了让D、E做营业外收入，以此达到D、E公司本年净利为正的目的。请问，是否此时应视其为权益交易，将营业外收入调整入资本公积？

回答人：chenyiwei
1 、该债权经拍卖取得，拍卖款 150 万元是其公允价值，因此A公司应按 150 万入账，不能确认营业外收入。 30 万的中介机构费用，如果是以成功拍得该债权作为支付条件的，可以计入该金融资产的初始计量金额（但会加大后续减值压力）；反之应直接计入管理费用。 2 、B公司本来就应当列报短期借款或长期借款，不可能作为预计负债。 3 、A公司豁免B公司的债务，收回 150 万，与其取得成本相当，故A公司无损益。 4 、同一集团内的债务豁免，除了少数特殊情形外，均按权益性/交易处理。